【裁判字號】    88,易,2689
【裁判日期】    890329
【裁判案由】    妨害公務等
【裁判全文】
臺灣桃園地方法院刑事判決                        八十八年度易字第二六八九號
    公  訴  人  臺灣桃園地方法院檢察署檢察官
    被      告  乙○○
右列被告因妨害公務等案件，經檢察官提起公訴（八十八年度偵字第一六七一二號）
，本院判決如左：
    主  文
乙○○於公務員依法執行職務時，當場侮辱，處有期徒刑貳月，如易科罰金，以佰
元折算壹日；又以加害生命之事，恐嚇他人，致生危害於安全，處有期徒刑月，如
易科罰金，以佰元折算壹日；又對於公務員依法執行職務時，施強暴，處有期徒刑
肆月，如易科罰金，以佰元折算壹日；應執行有期徒刑陸月，如易科罰金，以佰
元折算壹日。
    事  實
一、乙○○於民國八十八年十月二十七日晚上八時三十分許，在桃園縣警察局楊梅分
    局草湳派出所，見派出所內僅有警員丙○○一人在執行值班勤務，竟於酒後進入
    該派出所內，藉醉酒恣意擾亂警局，對正依法執行值班勤務之警員丙○○當場辱
    罵「幹你娘」等語多次，並對警員丙○○揚稱：要幹掉你等語，致使丙○○心生
    畏懼，嗣後，乙○○則於該派出所內，因其已為妨害公務而該值班員警丙○○欲
    對之為逮捕之時，竟即當場施用暴力拉扯依法執行職務之警員丙○○之右手，致
    使丙○○之右手指瞬間挫傷、出血、併右手扭傷。嗣經警力適時趕回警局支援後
    ，始將乙○○制服。
二、案經桃園縣警察局楊梅分局報請臺灣桃園地方法院檢察署檢察官偵查起訴。
    理  由
一、訊據被告乙○○矢口否認有何右揭犯行，辯稱伊並未有辱罵警局值班警員，亦無
    揚稱要殺害警員丙○○，也沒有施用暴力弄傷警員丙○○的手指頭，伊當天是已
    經喝酒醉了，當時情形伊已經不記得了等詞云云。惟查，被告乙○○所為之右揭
    事實，除業據被害人丙○○已指述綦詳外，並另經現場證人甲○○於本院審理中
    到庭結證屬實，且有當時回到警局支援之警員莊國雄亦到庭證述無訛，被告執詞
    否認右開所犯，顯係事後圖求迴卸其刑責之語，所辯不足採取。此外，本件復並
    有被害人丙○○之傷害診斷證明書一份暨於現場手指受傷之照片二張附卷佐參，
    事證明確，被告右揭犯行洵堪認定，應予依法論科。
二、核被告乙○○右揭所為，係犯刑法第一百四十條第一項之侮辱公務員罪、第三百
    零五條之恐嚇危害安全罪、第一百三十五條第一項之妨害公務執行罪。被告上開
    所犯各罪間，行為互殊、犯意有別，罪名互異，應予分論併罰。爰審酌被告犯後
    態度，並參其手段、品性、素行等一切情狀，分別就其右揭所各犯，量處如主文
    所刑，並定其應執行之刑，同時併諭知易科罰金之折算標準，以資懲儆。
三、據上論斷，應依刑事訴訟法第二百九十九條第一項前段，刑法第一百四十條第一
    項、第三百零五條、第一百三十五條第一項、第四十一條、第五十一條第五款，
    罰金罰鍰提高標準條例第一條前段、第二條，判決如主文。
本案經檢察官張尹敏到庭執行職務。
中      華      民      國    八十九    年      三      月      二      日
                                  臺灣桃園地方法院刑事第一庭
                                      法  官 呂 仲 玉
右正本證明與原本無異。
如不服本判決，應於判決送達後十日內向本院提出上訴狀( 應附繕本 )，上訴於
臺灣高等法院。
                                    書記官   劉文松
中        華        民        國   八十九   年   四   月    六    日
刑法第一百三十五條
對於公務員依法執行職務時，施強暴脅迫者，處三年以下有期徒刑、拘役或三百元以
下罰金。
刑法第一百四十條
於公務員依法執行職務時當場侮辱或對於其依法執行之職務公然侮辱者，處六月以下
有期徒刑、拘役或一百元以下罰金。
刑法第三百零五條
以加害生命、身體、自由、名譽、財產之事恐嚇他人，致生危害於安全者，處二年以
下有期徒刑、拘役或三百元以下罰金。


司法院資訊處製作；財團法人民間司法改革基金會備份。
